【裁判字號】    97,交聲,1119
【裁判日期】    970825
【裁判案由】    聲明異議
【裁判全文】
臺灣彰化地方法院交通事件裁定        97年度交聲字第1119號
移送機關    交通部公路總局台中區監理所彰化監理站
異議人即
受處分人    甲○○
上列受處分人因違反道路交通管理處罰條例案件，對於交通部公
路總局台中區監理所彰化監理站民國97年8月1日所為之裁決處分
（彰監四字第裁64-I00000000號）聲明異議，本院裁定如下：
    主  文
異議駁回。
    理  由
一、按汽車駕駛人經依道路管理處罰條例第35條第1項規定吊扣
    駕駛執照，並於吊扣期間再有同條第1項情形者，處新台幣6
    萬元罰鍰，並當場移置保管該車輛及吊銷其駕駛執照；汽車
    駕駛人曾依第35條第3項前段規定吊銷駕駛執照者，3年內不
    得考領駕駛執照，道路交通管理處罰條例第35條第3項前段
    、第67條第2項分別定有明文。
二、原處分意旨略以：異議人即受處分人甲○○於民國97年2月4
    日21時13分許，酒後駕駛車牌號碼R6-9215號自用小客車，
    行經彰化縣溪州鄉○○路○段時，經測量其酒精濃度為0.95
    MG/L，超過標準值，為警依法舉發，故依道路交通管理處罰
    條例第35條第3項及第67條第2項規定，裁處吊銷異議人駕駛
    執照（罰鍰經法院判刑無須繳納），3年內禁考。
三、異議意旨略以：異議人固不否認前開事實，惟請求改吊銷自
    用小客車駕駛執照，為此聲明異議等語。
四、經查:
（一）上開違規事實，為受處分人所不爭執，又受處分人之駕照
      自96年11月23日至97年11月22日因酒醉駕車遭吊扣，亦有
      汽車駕照基本資料查詢報表1紙在卷可稽，足堪認定。
（二）按道路交通管理處罰條例第68條規定，汽車駕駛人，因違
      反本條例及道路交通安全規則之規定，受吊銷駕駛執照處
      分時，吊銷其持有各級車類之駕駛執照。是受「吊銷駕照
      」處分者，係吊銷其持有各級車類之駕駛執照，不限其違
      法或違規當時所駕駛車輛之駕駛執照。
（三）綜上所述，受處分人確有於上述之違規行為，事證已臻明
      確，自應依道路交通管理處罰條例第68條之規定裁處，而
      依上開說明，駕駛人受「吊銷」駕駛執照處分時，吊銷其
      持有各級車類之駕駛執照，是原處分與上揭新修正之道路
      交通管理處罰條例第68條規定意旨相符，從而原處分機關
      依據前述道路交通管理處罰條例之相關規定，裁處受處分
      人吊銷其駕駛執照，3年內不得再考領，核無違誤。本件
      異議為無理由，應予駁回。
五、綜上，原處分機關據以裁罰，於法並無不當。本件異議為無
    理由，應予駁回，爰依道路交通管理處罰條例第87條第2項
    ，道路交通案件處理辦法第19條，裁定如主文。
中    華    民    國    97    年    8    月    25    日
                  交通法庭法  官  林欣苑
以上正本證明與原本無異。
如不服本裁定，應於裁定送達後五日內向本院提出抗告狀 (須附
繕本 )。
中    華    民    國    97    年    8    月    25    日
                          書記官  楊筱惠


司法院資訊處製作；財團法人民間司法改革基金會備份。
